Inventaris van het archief van het Ministerie van Volksgezondheid, Welzijn en Sport en taakvoorgangers: Directie Verzetsdeelnemers, Vervolgden en Burgeroorlogsgetroffenen, 1946-1999
Nationaal Archief, Den Haag
- Organisatie, 1.
  - Commissies, werk- en projectgroepen, 1.2.
    - Interdepartementale werkgroep rapport Projectgroep Behandeling Oorlogs- en Geweldsgetroffenen, 1.2.05.
      - Het voorbereiden van een regeringsstandpunt inzake de aanbevelingen van de Projectgroep Behandeling Oorlogs- en Geweldsgetroffenen betreffende een samenhangend voorzieningenstelsel met betrekking tot de uitkeringen, 1988-1989; 43; 1 omslag
    - Kerngroep Wetgeving, 1.2.06.
      - Agenda's en notulen van de Kerngroep Wetgeving, met bijlagen, 1988-1989; 44-46; 2 pakken en 1 omslag
        - 1988, mei 10 - mei 30, 44
        - 1988, november 9 - 1989, januari 30, 45
        - Bijlagen 1989, 46
    - Projectgroep Medische Causaliteitsbeoordeling, 1.2.07.
      - Het instellen van de projectgroep, 1987; 47; 1 omslag
      - Agenda's en notulen van de vergaderingen, 1988; 48; 1 pak
    - Adviesgroep Protocollering Medische Causaliteitsbeoordeling, 1.2.08.
      - Agenda's en notulen van de vergaderingen van de Adviesgroep Protocollering Medische Causaliteitsbeoordeling, met bijlagen, 1988-1991; 49-51; 3 pakken
        5.003-0122-01 Adviesgroep protocollering medische causaliteitsbeoordeling
        - 1988, 49
        - 1989, 50
        - 1991, 51
      - Adviesrapport "Richtlijnen bij de medische causaliteitsbeoordeling", 1989; 52; 1 omslag
      - Het instellen van de begeleidingscommissie "Richtlijnen bij de Medische Causaliteitsbeoordeling", 1991; 53; 1 omslag
    - Werk- en Advies-College immateriële hulpverlening aan oorlogsslachtoffers (WAC), 1.2.09.
      - Het in- en samenstellen van de WAC, 1975; 54; 1 pak
      - Agenda's en notulen van de vergaderingen van de WAC, 1975 september 9 - 1976 januari 27; 55; 1 omslag
    - Adviescommissie Huyser - Projectgroep Wetsuitvoering inzake Verzetsdeelnemers en Oorlogsgetroffenen, 1.2.10.
      - Eindrapport Commissie Huyser "...in de steigers..." inzake het instellen van de Pensioen- en Uitkeringsraad, 1989; 56; 1 omslag
        5.003-0118-01
    - Werkgroep Nationale Herdenking en Viering 4 en 5 mei, 1.2.11.
      - Agenda's en notulen van de Werkgroep Nationale Herdenking en Viering 4 en 5 mei, 1986-1987; 57; 1 pak
    - Begeleidingscommissie onderzoek Indische naoorlogse generatie, 1.2.12.
      - Het bij MB van 13 augustus 1992 (Stcrt. 160) instellen van de Begeleidingscommissie onderzoek Indische naoorlogse generatie, met bijlagen, 1992-1994; 58; 1 omslag
  - Financiële verantwoording, 1.3.
    - Het beantwoorden van Kamervragen inzake het tempo van afhandeling aanvragen om buitengewoon pensioen, 1967; 59; 1 omslag
    - Het beantwoorden van Kamervragen inzake vergoedingen, 1972; 60; 1 omslag
    - Het beantwoorden van Kamervragen inzake de uitkeringen van het buitengewoon pensioen, 1975-1984; 61; 1 pak
    - Het adviseren van de minister inzake de financiële problematiek van DVVB, 1990; 62; 1 omslag
    - Het opstellen van jaarlijkse rapportages aan de Tweede Kamer met betrekking tot de uitvoering van de wetten voor oorlogsgetroffenen, 1991-1991; 63; 1 pak
    - Het beantwoorden van Kamervragen inzake overheidssteun aan de Anne Frankstichting, 1996-1997; 64; 1 omslag
    - Het informeren van leden van de Tweede Kamer inzake de materiële en immateriële steun aan oorlogsgetroffenen, 1996-1997; 65; 1 omslag
  - Voorlichting, 1.4.
    - Jeugdvoorlichting over de Tweede Wereldoorlog, 1.4.1.
      - Beleidsontwikkeling, 1.4.1.1.
        - Voorlichtingsmateriaal inzake het inrichtingsplan kamp Westerbork, 1990; 66; 1 omslag
          5.003-0016-01 De minister onder wie welzijn ressorteert
        - Het voeren van overleg met de uitkerings- en voorlichtingsinstellingen inzake het jeugdvoorlichtingsbeleid WO II - heden, 1992-1993; 67; 1 pak
          5.003-0002-01 De minister onder wie welzijn ressorteert
        - Het voeren van overleg met diverse oorlogs- en verzetsmusea en herinneringscentra inzake de toekomst van het Jeugdvoorlichtingsbeleid WO II - heden, 1994-1995; 68; 1 omslag
        - Het tot stand komen van de beleidsnota "Jeugdvoorlichting W.O. II -heden", met bijlagen, 1991-1996; 69-72; 2 omslagen en 2 pakken
          - Nota 1991-1992, 69; 1 omslag
          - Reacties op het rapport 1992-1994, 70; 1 pak
          - Evaluatierapport "Rapportage inzake het beleid jeugdvoorlichting WO II - Heden" 1994, 71; 1 omslag
          - Advies aan de minister 1994-1996, 72; 1 pak
      - Commissies, werk- en projectgroepen, 1.4.1.2.
        - Agenda's en notulen van het Adviescomité Oorlogsherdenkingstekens/Jeugdvoorlichtingsbeleid Wereldoorlog II - heden (A.O.), 1985-1986; 73; 1 pak
  - Onderzoek, 1.5.
    - Het onderzoeken van de vervolging van homoseksuelen door de Duitse bezetters inzake het uitkeringsbeleid, 1976-1986; 74; 1 omslag
    - Het laten onderzoeken van de medische causaliteit bij oorlogsgetroffenen 1940-1945, 1986-1987; 75; 1 omslag
      5.003-0017-01 De minister onder wie welzijn ressorteert
    - Rapport “Onderzoek naar de ervaringen van oorlogsgetroffenen met de hulpverlening, nadere analyse”, 1986-1989; 76; 1 omslag
    - Eindrapport 'Onderzoek naar de interne- en omgevingsoptima van de Nederlandse Oorlogs- en verzetsmusea en Herinneringscentra', 1989; 77; 1 pak
    - Rapport 'Verbetering en vereenvoudiging van de uitvoering van de Wet uitkeringen vervolgingsslachtoffers 1940-1945 in de Verenigde Staten', 1989-1996; 78; 1 pak
    - Het laten onderzoeken van dwangprostitutie van Nederlandse vrouwen in Nederlands-Indië, 1993-1996; 79; 1 omslag
    - Het tussentijds rapporteren door de Universiteit Utrecht over het project Indische, jeugdige oorlogsgetroffenen, 1994-1996; 80; 1 pak
      5.003-0123-01 Adviesgroep protocollering medische causaliteitsbeoordeling
    - Rapport 'Indische jeugdige oorlogsgetroffenen: een empirisch onderzoek naar gezondheid en herinneringen aan de oorlogsjaren', uitgevoerd door de Vakgroep Klinische Psychologie en Gezondheidspsychologie van de Universiteit Utrecht, 1996; 81; 1 omslag
  - Beleid, 1.6.
    - Het adviseren van de ministerraad over het voorstel 5 mei uit te roepen tot Nationale Bevrijdingsdag, 1980-1983; 82; 1 pak
    - Het adviseren van de staatssecretaris inzake een notitie betreffende uitkeringen oorlogsslachtoffers, 1983-1984; 83; 1 pak
    - Het voeren van overleg tussen de minister en de uitvoerders van de uitkeringswetten inzake adviezen en kwesties van de uitvoerders met betrekking tot het uitkeringsbeleid, 1989; 84; 1 omslag
    - Het beantwoorden van Kamervragen inzake de toegezegde hulp aan oorlogsslachtoffers na vrijlating van de Twee van Breda, 1989; 85; 1 omslag
    - Het adviseren van de minister inzake kennismakingsgesprekken met diverse organisaties, stichtingen en de Japanse ambassadeur, 1990-1992; 86; 1 omslag
    - Het beantwoorden van Kamervragen inzake de Japanse ereschulden, 1991; 87; 1 omslag
    - Het adviseren van de minister inzake het behoud en erkenning status van het Oranjehotel, 1997; 88; 1 omslag
- Wet- en regelgeving, 2.
  - Algemene Oorlogsongevallenregeling Indonesië (AOR), 2.1.
    - AOR-Regeling, 2.1.1.
      - Het tot stand komen van MB's inzake wijzigingen van de Algemene bij- en toeslagregeling van de uitkeringen op grond van de AOR, 1959-1995; 89-103; 14 omslagen en 1 pak
        Bij deze wijzigingen gaat het bijna exclusief om aanpassingen van de percentages waarmee de uitkeringen zullen stijgen (in verband met inflatie). Verder omvat het ook aanpassingen met betrekkingen tot toekenning van eenmalige uitkeringen
        5.003-0006-01 De minister onder wie welzijn ressorteert
        - 1967, januari 4; 1967, mei 11; 1967, augustus 11; 1968, januari 2; 1968, juli 8; 1969, januari 27; 1969, februari 18; 1969, juli 29; 1970, januari 9, 89
        - 1970, maart 13; 1970, mei 22; 1970, september 14; 1970, oktober 22; 1971, februari 17; 1971, april 21; 1971, mei 11; 1971, juli 5; 1971, september 8; 1971, december 17, 90
        - 1972, mei 2; 1972, juli 12; 1973, januari 17, 91
        - 1974, januari 29; 1974, maart 29, 92
        - 1976, mei 17; 1976, november 5; 1977, juli 12; 1977, augustus 29; 1977, oktober 17, 93
        - 1978, april 11; 1979, december 4, 94
        - 1986, januari 29, 95; 1 pak
        - 1987, mei 20; 1988, maart 16; 1989, april 24; 1990, maart 28; 1990, april 1; 1991, juli 4; 1993, oktober 26; 1994, maart 1, 96
        - 1996, april 9, 97
        - 1997, januari 6, 98
        - 1997, februari 14, 99
        - 1997, augustus 18, 100
        - 1998, januari 19, 101
        - 1998, juli 17, 102
        - 1999, januari 12, 103
      - Het beantwoorden van vragen van de minister van Buitenlandse Zaken inzake een verbetering van de uitkering van oud-KNIL militairen, 1973; 104; 1 omslag
    - Commissies, werk- en projectgroepen, 2.1.2.
      - Commissie AOR (CAOR), 2.1.2.1.
        - Het instellen en samenstellen van de Commissie AOR, 1954; 105; 1 omslag
          5.003-0084-01 De minister onder wie welzijn ressorteert
        - Notulen en agenda's van de commissie, 1956-1967; 106-108; 2 omslagen
          - 1956 mei 26, 106
          - 1966 november 11 - 1967 oktober 5, 107
          - 1981, december 10, 108; 1 pak
        - Het tot stand komen van een MB van 23 oktober 1968 ingevolge de Algemene Oorlogsongevallen Regeling inzake de uitkeringen voor de nagelaten betrekkingen van ernstige oorlogsinvaliden die zijn overleden aan oorzaken anders dan oorlogsletsel en voor hun overlijden aanspraak maakten op een buitengewoon pensioen, 1959-1969; 109; 1 omslag
          bevat ministerieel besluit
          5.003-0086-01 De minister onder wie welzijn ressorteert
        - Verordening van de Commissie Oorlogsongevallen Regeling Indonesië over de hoogte van de uitkeringen, 1959-1970; 110; 1 omslag
          5.003-0088-01 De minister onder wie welzijn ressorteert
        - Agenda's en notulen van de "Kleine commissie" herziening kortingsregelingen van de CAOR, 1966; 111; 1 omslag
        - Het instellen van de werkgroep Algemene Oorlogsgevallen Regeling Indonesie (AOR), 1966-1967; 112; 1 omslag
  - Wet Pensioen- en Uitkeringsraad (PUR), 2.2.
    - Het tot stand komen van de Wet Pensioen- en Uitkeringsraad, 1989-1990; 113-117; 3 omslagen en 2 pakken
      5.003-0003-01 De minister onder wie welzijn ressorteert
      - Ontwerp en advies 1989, 113
      - Voorontwerp 1990, 114; 1 pak
      - Adviezen op het voorontwerp 1990, 115; 1 pak
      - Aanbieding Tweede Kamer 1990, 116
      - Aanbieding Eerste kamer 1990, 117
    - Het opstellen van een AMVB betreffende de bekostiging van de wet, 1990-1993; 118; 1 omslag
    - AMVB houdende het aanwijzen van de PUR als een zelfstandig orgaan waarop de Wet Openbaarheid Bestuur en de Wet Nationale Ombudsman van toepassing zijn, 1991; 119; 1 omslag
  - Wet buitengewoon pensioen (WBP), 2.3.
    - Wet, 2.3.1.
      - Het voorbereiden van de Wet Buitengewoon Pensioen, 1971-1972; 120; 1 omslag
    - Wetswijzigingen, 2.3.2.
      - Het tot stand komen van het KB van 16 maart 1951 tot uitvoering van het Vijfde Hoofdstuk der WBP (Stb. 1947, H 313), 1946-1951; 121; 1 omslag
      - Het ontwerpen van een KB bedoeld in artikel 8, vierdelid van de Wet Buitengewoon pensioen (Stbl. 1977, 493), regelende de vaststelling van de grondslagen voor de jeugdige verzetsdeelnemers, 1974-1978; 122; 1 omslag
      - Het tot stand komen van het Besluit van 27 april 1976, houdende wijziging van het KB van 16 maart 1951 (Stb. 76) tot uitvoering van het Vijfde Hoofdstuk der WBP (Stb. 1947, H 313), 1975; 123; 1 omslag
      - Het wijzigen van de omschrijving van de categorieën personen op wie de WBP van toepassing is, 1977; 124; 1 omslag
      - Het tot stand komen van het MB van 17 augustus 1979 inzake vaststellen van de rekenfactor voor het jaar 1978 waarmee het peiljaarinkomen als bedoeld in de WBP kan worden herleid tot het jaarbedrag 1947, 1979-1991; 125; 1 omslag
        5.003-0007-01 De minister onder wie welzijn ressorteert
      - Het wijzigen van de WBP inzake de vereveningsbijdrage, 1981-1982; 126; 1 omslag
      - Het voorbereiden van het MB van 1 november 1982 aanpassen van de pensioenbedragen als genoemd in de wetten WBP en WBPZ, 1981-1983; 127; 1 omslag
      - Het bij KB wijzigen van de buitengewoon-pensioenbedragen, met bijlagen, 1981-1983; 128-130; 3 omslagen
        5.003-0005-01 De minister onder wie welzijn ressorteert
        - KB van 10 april 1980 1976-1980, 128; 1 pak
        - KB van 12 augustus 1982 1980-1984, 129; 1 pak
        - Ontwerp KB voor wijziging buitengewoon-pensioenbedrag op 1 januari 1983 1982-1983, 130
      - Het jaarlijks herzien van het vrij te stellen bedrag uit vermogensinkomsten (artikel 12a), 1983-1986; 131; 1 omslag
      - Het voorbereiden van een wetswijziging in de wetten WBP, WBPZ en WIV, inzake het vervangen van de inhouding van de vereveningsbijdrage over de sociale uitkeringen door een algemene premieheffing, 1986; 132; 1 omslag
      - Het voorbereiden van een ministeriële regeling inzake de totstandkoming van de overgangsregeling behandeltermijnen ten aanzien van de wet regeling behandeltermijnen, 1992; 133; 1 omslag
      - Het wijzigen van de wet betreffende een gelijkstellingsbesluit, 1992-1993; 134; 1 omslag
    - Wetsuitvoering, 2.3.3.
      - Het adviseren van de staatssecretaris inzake Engelandvaarders die in aanmerking komen voor een uitkering WBP, 1970; 135; 1 omslag
  - Wet buitengewoon pensioen Indisch Verzet (WIV), 2.4.
    - Wet, 2.4.1.
      - Het voorbereiden van de Wet buitengewoon pensioen Indisch Verzet (WIV), 1982-1984; 136; 1 omslag
    - Wetswijzigingen, 2.4.2.
      - Het tot stand komen van het KB van 16 juli 1987 houdende wijziging van het KB maatstaf aanpassingsmechanismen (Stb. 638, 1985), 1980-1987; 137; 1 omslag
      - Het tot stand komen van het Kortingsbesluit van 23 januari 1989, 1985-1989; 138; 1 omslag
      - Het wijzigen van de Wet buitengewoon pensioen Indisch Verzet (Stb. 1986, 360), met bijlagen, 1985-1995; 139-141; 3 omslagen en 1 pak
        - Voorontwerpen 1985-1995, 139; 1 pak
        - Memorie van Toelichting, aanbieding aan de Koningin 1986-1987, 140
        - Advies Raad van State 1986-1987, 141
      - Het tot stand komen van het KB van 27 februari 1987 betreffende een gelijkstellingsbesluit, 1986-1987; 142; 1 omslag
      - Het tot stand komen van een AMVB houdende artikel 43, derde lid van de WIV, 1987; 143; 1 omslag
    - Wetsuitvoering, 2.4.3.
      - Het voeren van overleg inzake de uitvoering en toepassing van de Wet buitengewoon pensioen Indisch verzet, 1984-1985; 144; 1 pak
      - Het beantwoorden van vragen van de Vaste Commissie voor Welzijn en Cultuur van de Tweede Kamer der Staten-Generaal inzake de uitvoering van de WIV, 1986; 145
      - Het voeren van overleg en het opstellen van notities inzake de collectieve toepassing van de anti-hardheidsbepaling, 1988-1992; 146; 1 pak
      - Het beantwoorden van vragen van de Vaste Commissie voor Welzijn en Cultuur van de Tweede Kamer der Staten-Generaal inzake het verslag van de Commissie voor Verzoekschriften betreffende een financiële tegemoetkoming voor Papoea's die tijdens de Tweede wereldoorlog anti-Japanse activiteiten hebben ontplooid in het voormalige Nederlands-Indië, 1989-1991; 147-148; 1 pak en 1 omslag
        - Voorbereiding 1989-1990, 147
        - Beantwoording vragen 1989-1991, 148; 1 pak
    - Commissies, werk- en projectgroepen, 2.4.4.
      - Agenda's en notulen van de vergaderingen van de Coördinatie Commissie WIV-uitvoering, met bijlagen, 1987-1991; 149-152; 3 omslagen en 1 pak
        - 1987, maart 25 - 1989, mei 24, 149; 1 pak
        - 1989, september 27, 150
        - 1989, november 13 - 1990, oktober 25, 151
        - 1991, januari 18 - 1991, november 11, 152
  - Wet uitkeringen vervolgingsslachtoffers (WUV), 2.5.
    - Wetswijzigingen, 2.5.1.
      - Het wijzigen van de wet inzake de toepasselijkheid van de hardheidsclausule, 1978-1990; 153; 1 omslag
      - Het wijzigen van de WUV inzake het verwijderen van de Algemene Ouderdoms Wet en Algemene Werkloosheids Wet uit de grondslag, 1979-1985; 154; 1 pak
      - Het voorbereiden van een memorie van antwoord inzake een wetswijziging inzake 'displaced persons' en staatslozen, 1980-1985; 155-157; 2 pakken en 1 omslag
        - 1980-1983, 155; 1 omslag
        - 1982-1983, 156
        - 1984-1985, 157
      - Het intrekken en voorbereiden van een ministeriële regeling inzake ex-Nederlanders in het buitenland ingevolge de Wuv, 1990; 158; 1 omslag
      - Het voorbereiden van de totstandkoming van een wetswijziging inzake het voorzieningenbesluit, 1990-1991; 159; 1 omslag
      - Het voorbereiden van de totstandkoming van een wetswijziging inzake de vermindering uitvoeringslasten in de Wet Uitkeringen Vervolgingsslachtoffers, 1990-1991; 160; 1 omslag
      - Het voeren van overleg met maatschappelijke organisaties inzake de 'Indische paragraaf' in de wet, 1991; 161; 1 omslag
      - Het voorbereiden van een KB houdende wijziging van de WUV inzake de sluiting van de WUV voor de naoorlogse generatie, 1992; 162; 1 pak
    - Wetsuitvoering, 2.5.2.
      - Het tot stand komen van een MB inzake het toepassen van de WUV op ex-Nederlanders in het buitenland, 1974-1975; 163; 1 omslag
      - Het adviseren inzake beleid, wet en regelgeving aangaande in het buitenland woonachtige Nederlanders, 1976-1985; 164-165; 1 pak en 1 omslag
        - 1976-1985, 164; 1 pak
        - 1991, 165
      - Het adviseren en informeren van de staatssecretaris inzake de uitvoering van de WUV, 1977-1986; 166; 1 omslag
      - Het ontwerpen van het KB tot wijziging van het Besluit van 21 juni 1973 (Stb. 329), houdende nadere regelen met betrekking tot de tegemoetkoming in bijzondere kosten en de bepaling van de financiële draagkracht ingevolge de WUV (Stb. 1977, 494), met bijlagen, 1979-1984; 167; 1 omslag
        Diverse ontwerpen, aanbieding aan de ministerraad en aan de koningin
      - Het adviseren van de minister van Buitenlandse Zaken inzake de inzage van WUV-dossiers, 1980-1988; 168; 1 omslag
      - Het inschakelen van het Algemeen Burgerlijk Pensioenfonds (ABP) bij de uitvoering WUV, 1981-1984; 169; 1 omslag
        5.003-0081-01 De minister onder wie welzijn ressorteert
      - Het informeren van de voorzitter van de Tweede Kamer der Staten-Generaal inzake een uitkering aan halfvolle wees in het kader van de WUV, 1984; 170; 1 omslag
        Deze archiefbescheiden zijn beperkt openbaar tot en met 1 januari 2060
        Openbaarheid beperkt tot 1 januari 2060
      - Het adviseren van de staatsecretaris inzake de (on)regelmatigheden in de buitenlandse uitvoer van de WUV, 1984-1985; 171; 1 omslag
      - Het adviseren van de staatssecretaris inzake een ontmoeting met WUV-uitkeringsgerechtigden in Los Angeles, alsmede inzake de problematiek van de uitvoering WUV in deze stad, 1984-1988; 172; 1 omslag
      - Het informeren van de voorzitter van de Tweede Kamer der Staten-Generaal inzake het interim rapport van de Begeleidingscommissie uitvoeringsorganisatie WUV 1940-1945, met als bijlage het rapport, 1985-1986; 173; 1 omslag
      - Het adviseren van de staatssecretaris inzake fraude-onderzoek door de Uitkeringsraad in Los Angeles, 1985-1986; 174; 1 omslag
        Deze archiefbescheiden zijn beperkt openbaar tot en met 1 januari 2062
        Openbaarheid beperkt tot 1 januari 2062
      - Het adviseren van de minister inzake de uitvoering van de WUV, 1986; 175; 1 omslag
        5.003-0130-01 Beleidingscommissie uitvoering Wet uitkeringen vervolgingsslachtoffers 1940 – 1945
      - Het adviseren van de minister inzake het politieke beleid op het DVV-terrein, alsmede vertraagde betaling uitkeringen WUV, 1989; 176; 1 pak
      - Kamervragen inzake het wetsvoorstel Gelijke behandeling mannen en vrouwen in de WUV; het zoekraken door de Uitkeringsraad Vervolgingsslachtoffers van dossiers van mensen die een verzoek tot uitkering ingediend hebben; de nota “WVC en de interne markt”; over de viering van de bevrijding in 1995; en over medische causaliteitsbeoordeling WBP, 1989-1995; 177; 1 omslag
      - Het adviseren van de minister inzake uitkeringen op de voet van de WUV 1940–1945 aan het dienst- en reserveplichtig personeel van het voormalig KNIL, 1990; 178; 1 omslag
        5.003-0117-01 Adviescommissie Bijzondere Voorzieningen dienst- en reserveplichtig personeel KNIL
      - Het bij MB wijzigen van de grondslagen van de bedragen en percentages van de WUV, WBP, WBPZ, WIV en WUBO, met bijlagen, 1994-1999; 179-182; 2 omslagen
        - MB van 21 februari 1992 1991-1992, 179; 1 omslag
        - MB van 9 maart 1993 1993, 180; 1 omslag
        - MB van 10 december 1998 1996-1998, 181
        - Mb van 12 januari 1999 1998-1999, 182
      - Het bij MB wijzigen van de bedragen draagkracht vervolgden en burgeroorlogsslachtoffers, 1996-1997; 183-184; 2 omslagen
        - MB van 6 januari 1997 1996-1997, 183
        - MB van 19 december 1997 1997, 184
      - Het bij MB verhogen van de WUV-uitkeringen Indonesië, 1990-1998; 185-191; 7 omslagen
        - MB van 21 september 1990, 26 maart 1991, 13 april 1992, 6 juli 1993, 3 april en 29 juni 1995 1990-1995, 185
        - MB van 7 februari 1996 1996, 186
        - MB van 14 februari 1997 1997, 187
        - MB van 9 maart 1998 1998, 188
        - MB van 18 maart 1998 1998, 189
        - MB van 30 juni 1998 1998, 190
        - MB van 18 september 1998 1998, 191
    - Commissies, werk- en projectgroepen, 2.5.3.
      - Begeleidingscommissie Wet Uitkeringen Vervolgingsslachtoffers, 2.5.3.1.
        - Interim-rapport 1985, 1974-1986; 192; 1 pak
          5.003-0129-01 Beleidingscommissie uitvoering Wet uitkeringen vervolgingsslachtoffers 1940 – 1945
      - Adviescommissie Bijzondere Voorzieningen dienst- en reserveplichtig personeel KNIL, 2.5.3.2.
        - Het adviseren van de minister inzake de uitkeringsaanvraag ten behoeve van wijlen de heer O. A. de Vries, 1989-1991; 193; 1 omslag
          Deze archiefbescheiden zijn beperkt openbaar tot en met 1 januari 2031
          Openbaarheid beperkt tot 1 januari 2031
    - Nationale Ombudsman, 2.5.4.
      - Het medewerken aan de behandeling van een zaak door de Nationale Ombudsman inzake de WUV, 1974-1994; 194-288; 90 omslagen en 4 pakken
        Op alfabetische volgorde.
        5.056-0154-02 Bestuursorgaan als bedoeld in art. 1a Wet Nationale Ombudsman (Vakminister)
        - Anger-Luytink, D.J. 1987-1990, 194
          Deze archiefbescheiden zijn beperkt openbaar tot en met 1 januari 2055
          Openbaarheid beperkt tot 1 januari 2055
        - Annen-Nieboer, A. 1988-1991, 195
        - Asten, P.J. van 1991-1992, 196
        - Ben Ami-Dotsch, M. 1989, 197
        - Birney, A. 1988-1991, 198
        - Bogers, J.W.P.M. 1990-1991, 199
        - Broekman, H. 1988, 200
        - Bruls, P.W. 1989, 201
        - Camp-Zegers, G.J. op den 1986-1991, 202
        - Ceuninck van Capelle, J.A. de 1985-1990, 203
        - Coelen, O.F. 1985, 204
        - Coolsma, W.Chr. (deel 1) 1984-1989, 205
        - Coolsma, W.Chr. (deel 2) 1988-1990, 206
        - Coolsma, W.Chr. (deel 3) 1989-1990, 207
        - Coolsma, W.Chr. (deel 4) 1990-1992, 208
        - Coolsma, W.Chr. (deel 5) 1991-1992, 209
        - Cramer, H.T. 1988-1989, 210
        - Cramer, M.M. 1987-1988, 211
        - Daniels, L.F. 1990-1992, 212
        - Deijkers, M. 1984-1991, 213; 1 pak
        - Delmar, R.R. 1989, 214
        - Denijs-van Ruitenburg, M.A. 1990, 215
        - Diverse personen 1982-1983, 216; 1 omslag
        - Domb, S.T. 1980-1984, 217
        - Donk, L. van der 1991, 218
        - Donkers, E. 1988, 219
        - Driest-Ludeling, R.J.G. van 1989, 220
        - Drift, P.J.J. van der 1986, 221
        - Eenhoorn, N.J.P. 1987-1989, 222
        - Eleveld, W. 1984-1986, 223
        - Fey, R.G. 1989-1990, 224
        - Goudsmid, M. 1987-1988, 225